= Protokoll 09.05.2023 (0. Sprint Retrospektive und 1.1 Sprint Planning)
Benedikt Beigang, Luca Noack
:toc:

== Teilnehmer
* Benedikt Beigang (beng)
* Luca Noack (luck)
* Amine Jegani (jene)
* Chantal Bley (chey)
* Pascal Fabian Dittes (paes)
* Luca Niklas Franke (luke)
* Christoph Neidahl (chhl)
* Finn Johann Romeis (fiis)

== Agenda

=== Organisation

* Professoren Sprints werden durch die erste Zahl beschrieben
* Die internen Sprints werde durch die zweite Zahl beschrieben
* Chantal wird eine tiefere Ausarbeitung zu Angular anfertigen und heute präsentieren
* Update Finn:  in wie weit _Roslyn Analyzers_ auch mit Angular arbeiten kann
* Kunde Meeting nicht am Freitag aber dann Mittwoch danach aber dann 90 min evt. 

**Ideen für Rollen**

* Head of Design
* Backend/Frontend
* Protokoll

=== Retro

* Was hat mich geärgert?
* Was hat mich an einer anderen Person beeindruckt? / Interessante Beobachtung?

=== Sprint Planning
* Milestones vergeben und Sprint-NamingScheme einbauen

* Tickets
** Ausgearbeitetes Wireframe
** Personas für Zuschauer / Anwender
** Backend Repo (ASP.NET 7)
** Frontend Repo (Angular) 
** CI/CD statische Codeanalyse einbauen
*** Frontend-Testframeworks einbauen
** Wir benötigen ein praktische Einarbeitung in die Funktionsweise von Angular und ASP.NET, wie findet die Kommunikation statt (REST)?
*** GitLab getrenntes Backend und Frontend verbinden bzw. deployen
---
* Optionale
** Evt. Websockets o.ä. um Daten aus dem Backend zum Frontend zu streamen
** Wie verwenden wir FFmpeg in C# am besten => Lizenzen unterscheiden sich je nach Einbindung
** Welches Untertitelformat wollen wir verwenden (Unterschiede)?
** Angular Materials und andere Libraries für UI 

== Fragen an die Betreuer

* The latter belong to the Deliverables Map. was bedeutet das?
* was ist mit Quality Expectations gemeint?
* Ordner für Projektleitdokumentation auf englisch bzw auch der Inhalt auf englisch?
* Wie verhält es sich mit Kunden / Personas / Stakeholdern in UserStorys?

== ToDos


